# 请教陈老师，代持的会计处理。

提问人：槿思成 时间：2017-09-04 21:07:49
请教陈老师，如下案例：境内拟IPO企业A，在上市前A企业自然人股东张某（实质控制人）持有100%公司股份，其中的部分股权系实质代持管理层股份，管理层包括张某等 5 人，现在的情况是：张某要将归属另 4 人的公司股份还原，通过零元转让其股份给其余管理层，问：这个是零元转让是否会涉及影响企业当年利润？这个是否会被视作为股份支付呢？谢谢老师......

回答人：chenyiwei
关键问题是如何证明这确实仅仅是代持还原，而不涉及其他目的。建议考虑的方向：首先证明代持的真实性和合规性；其次证明这些高管当初入股价格的公允性（就当初入股时的情况而言），以及入股款项已经实缴，且不附有条件。由于此问题可能重大而复杂，建议会同券商、律师一并商讨解决方案。

提问人：槿思成 时间：2017-09-06 13:27:30
感谢老师，那其实对于会计师而言，我们判断其实质性影响时，应做如下步骤： 1 、需要取得整个代持过程中的相关资料，了解这个历史沿革过程； 2 、评估当时高管入股的价格公允性，同时该股款已经实际缴纳，相关签署的资料是否含其他影响损益或者判断为股份支付的条件，并有支持的充分判断依据； 3 、相关问题需和律师和券商沟通，是否在法律上存在瑕疵，以及对于处理方案对于IPO整体的影响情况。 根据老师的提示后，感觉应按这样的步骤走呢，对吗？

回答人：chenyiwei
可以这样理解。